【裁判字號】    98,上易,678
【裁判日期】    981130
【裁判案由】    竊盜
【裁判全文】
臺灣高等法院臺南分院刑事判決         98年度上易字第678號
上 訴 人  臺灣雲林地方法院檢察署檢察官
被    告  甲○○
                  現於臺灣臺南看守所羈押中
上列上訴人因被告竊盜案件，不服臺灣雲林地方法院98年度易字
第435號中華民國98年8月14日第一審判決（起訴案號：臺灣雲林
地方法院檢察署98年度偵字第3882號），提起上訴，被告就被訴
事實為有罪之陳述，本院裁定依簡式審判程序審理，判決如下：
    主  文
原判決撤銷。
甲○○竊盜，累犯，處有期徒刑柒月。
    事  實
一、甲○○前曾犯竊盜罪，分別經臺灣雲林地方法院以72年度訴
    字第130號、75年度易字第878號、78年度易字第1184號、85
    年度易字第328號、89年度虎簡字第157號、92年度易字第34
    7號判決，判處有期徒刑6月、1年、1年、1年2月、7月、1年
    10月確定，其中院92年度易字第347號判決並宣告被告應於
    刑之執刑前強制工作3年，於92年10月1日進入勞動場所強制
    工作，於95年9月30日強制工作期滿，接續於翌日執行有期
    徒刑，97年3月1日執行完畢。復於98年3月25日犯竊盜罪，
    經臺灣雲林地方法院檢察署檢察官以98年度偵字第2003號為
    緩起訴處分確定。詎仍不知悛悔，於98年7月29日15時32分
    許，在雲林縣虎尾鎮○○里○○路63巷1弄31號前，見乙○
    ○所有，停放該處之車牌VTW-583號輕型機車鑰匙遺留在機
    車上，即基於意圖為自己不法所有之犯意，徒手竊取上開機
    車，得手後供己代步使用。嗣於同年8月4日凌晨3時10分許
    ，在雲林縣虎尾鎮埒內里尾園土地公廟旁為警發現上開機車
    係贓車，因而查獲。
二、案經雲林縣警察局虎尾分局報告臺灣雲林地方法院檢察署檢
    察官偵查起訴。
    理  由
一、本件被告甲○○所犯為死刑、無期徒刑、最輕本刑為3年以
    上有期徒刑以外之罪，於本院審理中就被訴事實為有罪之陳
    述，經審判長告知簡式審判程序之旨，並聽取公訴人、被告
    之意見後，合議庭認為適宜，依刑事訴訟法第273條之1第1
    項規定，裁定進行簡式審判程序，有關本件證據之調查，不
    受刑事訴訟法第159條第1項、第161條之2、第161條之3、第
    163條之1及第164條至第170條規定之限制，先予敘明。
二、上開事實，業據被告甲○○於警詢、偵查及法院審理中自白
    不諱，核與被害人乙○○於警詢中指訴機車失竊情節相符，
    並有機車認領保管單及雲林縣警察局車輛尋獲電腦輸入單各
    1紙在卷可憑。足認被告之自白與事實相符，事證明確，犯
    行堪以認定，應依法論科。
三、核被告甲○○所為，係犯刑法第320條第1項之竊盜罪。被告
    有事實欄一所載之犯罪前科，並經判處有期徒刑執行完畢等
    情，有臺灣高等法院被告前案紀錄表在卷可稽，其受有期徒
    刑執行完畢後，5年內故意再犯本件有期徒刑以上之罪，為
    累犯，應依刑法第47條第1項規定加重其刑。
四、撤銷改判之理由：
    原判決審酌被告有多項竊盜前科，無固定職業，沒有養成勞
    動習慣及尊重他人財產之正確認知，惟念其於犯後坦承犯行
    ，態度良好，所竊物品價值非鉅，並經被害人領回，及被告
    之犯罪手段、智識程度等一切情狀，量處有期徒刑7月，固
    非無見；惟按(1)、竊盜犯及贓物犯，其應執行之刑未達1年
    以上者，並無「竊盜犯贓物犯保安處分條例」之適用，同條
    例第2條第4項定有明文。原判決認被告犯竊盜罪，量處有期
    徒刑7月，卻依竊盜犯贓物犯保安處分條例第3條第1項、第4
    條、第5條第1項前段規定，併諭知被告於刑之執行前令入勞
    動場所強制工作3年，適用法律，自有違誤。(2)、被告雖於
    97年5月1日10時許，在雲林縣虎尾鎮下溪里33號住宅外庭院
    ，竊取黃寶敬所有竹節鋼筋4支及圓形鐵管1支，並變賣得款
    新台幣150元花用，經臺灣雲林地方法院檢察署檢察官以98
    年度偵字第2003號為緩起訴處分確定，有緩起訴處分書在卷
    可考，然該案犯罪時間距離本案犯罪時間98年7月29日已有1
    年以上，是否因此即認被告有犯罪之習慣，尚非無疑，且本
    件被告因見被害人乙○○停放路旁之機車鑰匙未取下，一時
    貪念而以順手牽羊方式，徒手竊取該機車代步使用，其犯罪
    手段尚稱平和，事後機車亦經被害人領回，有認領保管單在
    卷可稽，犯罪所生危害尚非重大，檢察官提起上訴，請求撤
    銷原判決，改處被告有期徒刑1年以上，並宣告強制工作3年
    ，就被告本件犯罪之實害程度而言，實過於嚴苛，尚難認有
    理由；惟原判決既有上開適用法則不當之違法，自屬無可維
    持，應予撤銷改判。
五、量刑：茲審酌被告有多項竊盜犯罪紀錄，仍不思悔悟，再度
    竊取他人機車，其犯罪之動機、目的、手段，所生危害程度
    ，及被告自警詢時起即坦承犯行，態度尚稱良好等一切情狀
    ，量處如主文第2項所示之刑。
六、據上論斷，應依刑事訴訟法第369條第1項前段、第364條、
    第273條之1第1項、第299條第1項前段，刑法第320 條第1項
    、第47條第1項，刑法施行法第1條之1判決如主文。
本案經檢察官王碧霞到庭執行職務。
中    華    民    國    98    年    11    月    30    日
                  刑事第三庭    審判長法  官  陳義仲
                                      法  官  宋明中
                                      法  官  楊清安
以上正本證明與原本無異。
不得上訴。
                                      書記官  蔡蘭櫻
中    華    民    國    98    年    11    月    30    日
附錄論罪法條：
中華民國刑法第320條第1項
意圖為自己或第三人不法之所有，而竊取他人之動產者，為竊盜
罪，處5年以下有期徒刑、拘役或5百元以下罰金。


司法院資訊處製作；財團法人民間司法改革基金會備份。
